臺灣高等法院交通事件裁定　　　　　　　　　　　　九十三年度交抗字第六九八號
　　抗　告　人
　　即受處分人　甲○○
右抗告人因違反道路交通管理處罰條例案件，不服臺灣桃園地方法院，中華民國九十
三年八月三十日所為裁定（九十三年度交聲字第三０二號），提起抗告，本院裁定如
左：
    主  文
抗告駁回。
    理  由
一、按汽車行駛高速公路，除於規定之停車處外，不得在路肩及路肩外、中央分隔帶
    、隧道內、交流道或收費站區停車。但遇有濃霧、濃煙、強風大雨等特殊狀況嚴
    重影響行車安全時，得在路肩暫停，視線清晰時，應恢復行駛。「交流道」係指
    高速公路與其他道路相連，以匝道構成立體相交之部分，而「匝道」係指交流道
    中為加減速車道及主線車道與其他道路間之連接部分，高速公路交通管制規則第
    十二條第一項、第二條第十款及第十一款分別定有明文。又按汽車行駛於高速公
    路或設站管制之道路，而不遵管制之規定者，處汽車駕駛人新臺幣三千元以上六
    千元以下罰鍰；汽車駕駛人有第三十三條所列條款之一者，除依原條款處罰鍰外
    ，並予記點，道路交通管理處罰條例第三十三條第一項、第六十三條第一項第一
    款定有明文。
二、原裁定略以：異議人即受處分人甲○○於民國九十三年四月三日上午七時二十九
    分許，在國道一號公路北向高速公路局匝道入口處路肩臨時停車，且未在停車地
    點後方豎立任何明顯標誌警示之交通違規事實，業據證人即查獲警員陳滄溝、王
    群博證述明確，並有現場照片附卷可稽。又系爭違規地點經本院函詢處分機關及
    交通部，處分機關覆以：本件舉發地點係屬高速公路（國道一號公路北向高速公
    路局匝道入口處），依據高速公路交通管制規則第十二條規定，不得在交流道停
    車，至本件裁決書舉發違規事實欄記載『汽車行駛於設站管制之道路，而不遵管
    制之規定者』云云，係以電腦設定之入案代碼，顯屬誤載，應更正為『匝道停車
    』等情明確，有交通部公路總局新竹區監理所中壢監理站九十三年七月十六日竹
    監壢字第０九三００一五二一四號函在卷可參；交通部臺灣區○道○○○路局以
    ：異議人所駕駛之違規車輛係停放在高速公路匝道路肩，匝道亦屬高速公路之一
    部分，車輛停放匝道路肩仍屬違規等情明確，亦有交通部臺灣區○道○○○路局
    九十三年七月二十二日管字第０九三００一八四一五號函附卷足參。可知異議人
    臨時停車地點係在高速公路局交流道欲北向進入高速公路之匝道入口處，該地點
    係屬交流道中連接高速公路之加減速車道及主線車道與其他道路間之連接部分，
    當屬高速公路之範圍，亦屬高速公路交通管制規則所規範處罰之範圍，異議人在
    該處臨時停車休息，其行為實已違反高速公路交通管制規則第十二條第一項之規
    定無訛，縱使查獲警員未顧及異議人係因身體狀況不適而誤蹈前揭處罰規定，而
    有不近人情之疑慮，惟尚難認有何違法之處。又該處縱可允許公車停車供乘客上
    、下車，亦非汽車可臨時停車之處所，而該處設置公車站牌是否妥適，則非本院
    所可置喙之處，原處分機關據以援引道路交通管理處罰條例第三十三條第一項、
    第六十三條第一項第一款之規定，依法裁處罰鍰四千元，並記違規點數一點，洵
    無不當，本件異議無理由，因而駁回受處分人之異議。
三、本院經核閱相關卷證，認原裁定並無不當。受處分人抗告意旨略以：伊所停車之
    位置設有人行道、公車站牌等公共設施，依一般人之常識均會認為該路段為一般
    道路，且監理單位亦曾認該地點為管制路段，而原審法官經行文交通部台灣區○
    道○○○路局始確定該路段屬於國道，此均非一般百姓可得而知，該處設置公車
    站顯有不當，亦有入人於罪之嫌。又伊當時車子並未熄火，且有打開閃黃燈，車
    子仍保持在可立即行使之狀態，並無任何妨害交通之虞，且伊並非酒駕，僅因身
    體不適，故於該處臨時停車，乃執勤員警不問原因即予以開單，殊嫌草率，亦有
    陷害之嫌云云。經查，系爭路段為高速公路匝道路肩，不得停車，業如前述，縱
    該處設有公車站牌，亦非小客車等可得任意停車，此觀道路交通安全規則第一百
    十一條規定：公共汽車招呼站十公尺內不得臨時停車甚明，受處分人執有合法駕
    照，斷無不知之理，而該路段既屬高速公路範圍，即應優先適用高速公路交通管
    制規則。又受處分人縱因身體不適，既無天災等不可抗力之特殊狀況，尚非不得
    另擇適當地點停車，是其違反道路交通安全規則之事實，已無可置疑。雖受處分
    人另以該路段設置不當、執勤員警草率行事等語置辯，然均非司法機關所得介入
    ，受處分人縱對該路段設置有所不服，執勤員警執勤態度有所不滿，亦應向主管
    機關提出陳情，基於交通信賴原則，受處分人尚不得以此為由，即可不予遵守，
    是
    本件受處分人執前詞抗告，應認無理由，予以駁回。
據上論斷，應依道路交通案件處理辦法第二十六條、刑事訴訟法第四百十二條，裁定
如主文。
中　　　華　　　民　　　國　　九十三　　年　　 十一 　　月　　　五　　　日
                              臺灣高等法院交通法庭
                                  審判長法  官  李　相　助
                                        法  官  黃　聰　明
                                        法  官  楊　貴　雄
右正本證明與原本無異。
不得再抗告。
                                        書記官  林　淑　貞
中　　　華　　　民　　　國　　九十三　　年　　 十一 　　月　　　九　　　日
